# 求助陈版房地产公司实收资本问题~

提问人：dnahp 时间：2022-03-26 10:48:39
请问现在我A公司和B公司共同出资成立一个房地产项目公司C公司，在前期拿地的环节，因为不知道是否能拿地成功，便先让A公司和B公司按照出资比例缴纳了竞拍土地保证金 5000 万，后来拿地成功以后才成立了C公司，该 5000 万元保证金就直接抵减了土地出让金，但是现在有个问题，C公司的注册资本是 5 个亿，A跟B公司按照扣减土地保证金以后的4.5个亿实缴了出资，现在C公司的实收资本怎么处理， 5 个亿的注册资本，验资的话有 5000 万是没有现金流的，国土局又要求拿地的资金必须是自有资金，不能通过与股东往来款走掉，请问该如何处理，请陈版指导~~

回答人：chenyiwei
股东代付的拿地款确实无法作为出资进行审验，无论是货币出资还是实物出资均不符合要求。建议双方股东按 5 亿元现金实缴出资，实缴到位后由项目公司C归还股东代垫款 5000 万元。